【裁判字號】    97,抗,213
【裁判日期】    971107
【裁判案由】    本票裁定
【裁判全文】
臺灣桃園地方法院民事裁定               97年度抗字第213號
抗  告  人  甲○○
上列抗告人因與相對人香港商香港上海豐銀行股份有限公司間
本票裁定事件，對於中華民國97年08月21日本院司法事務官所為
之97年度司票字第6007號裁定提起抗告，本院裁定如下：
    主  文
抗告駁回。
抗告程序費用新台幣壹仟元由抗告人負擔。
    理  由
一、按執票人向本票發票人行使追索權時，得聲請法院裁定後強
    制執行。票據法第123 條定有明文。又本票執票人依上開法
    條之規定，聲請法院裁定及抗告法院之裁定，僅依非訟事件
    程序，以審查強制執行許可與否，並無確定實體上法律關係
    存否之效力，如發票人就票據債務之存否有爭執時，應由發
    票人提起確認之訴，以資解決，最高法院56年台抗字第714
    號、57年台抗字第76號著有判例。
二、本件抗告意旨略以：原債權銀行為中華商業銀行，因民國96
    年底抗告人向該銀行申請協商，但該銀行因與匯豐商業銀行
    進行合併中而受理人告知待與合併作業完成後再行協商，其
    間抗告人曾二度連絡中華商銀中壢分行，但其回覆原因都是
    合併尚未完成，待完成合併後，再與抗告人連絡。此段期間
    ，抗告人遲遲未收到該銀行的連絡訊息，直至今年07月間，
    由抗告人之前妻收到上海匯豐銀行簡先生的電話連絡，嗣經
    抗告人親與簡先生電話連絡後，簡先生說將與上層協商後再
    告知抗告人，惟在未收到任何該行訊息時，卻收到臺灣桃園
    簡易庭民事裁定之97年度司票字第6007號裁定准予強制執行
    。抗告人自知該還而未還理所不該，但裁定內文中近18個月
    的利息且為百分之20，須由抗告人完全承擔，實為不服，因
    該行合併業務的拖延而間接影響抗告人的協商申請，再要抗
    告人承擔所有的違約金與利息，誠屬不公，且心中萬分不服
    對於該行強制執行扣抗告人的薪資。抗告人無話可說，但若
    強加該行合併業務的起、止日期的違約金與相關利息，實為
    銀行強壓市○○○○○道行為，因此，特提起抗告該行之行
    為等語。
三、經查，本件相對人於原審主張伊執有抗告人於94年05月24日
    共同簽發如原裁定所示之本票一紙，並免除作成拒絕證書，
    詎於到期後經提示尚有如原裁定主文所示之本金及利息未獲
    清償，為此依票據法第123 條規定聲請裁定許可強制執行等
    情，已據相對人提出本票一紙為證。查相對人所提出之本票
    ，已經記載發票人、發票日、付款地及票面金額與到期日，
    原裁定為形式上審查而予以准許，即無不合。抗告人具狀之
    所述，係屬實體問題，本件非訟程序不得加以審究，仍應為
    許可強制執行之裁定。
四、據上論結，本件抗告為無理由，依非訟事件法第四十六條、
    第二十一條第二項、第二十四條第一項，民事訴訟法第四百
    九十五條之一第一項、第四百四十九條第一項、第七十八條
    ，裁定如主文。
中    華    民    國  九十七  年    十一  月    七    日
                  民事第二庭審判長法  官  劉克聖
                                  法  官  石有為
                                  法  官  呂仲玉
以上正本係照原本作成。
本裁定不得再抗告。
中    華    民    國  九十七  年    十一  月    七    日
                                  書記官  賴柏仲


司法院資訊處製作；財團法人民間司法改革基金會備份。
